【裁判字號】    95,訴,822
【裁判日期】    951207
【裁判案由】    清償借款
【裁判全文】
臺灣彰化地方法院民事判決  95年度訴字第822號
原      告  有限責任彰化第六信用合作社
法定代理人  丙○○
訴訟代理人  乙○○
被      告  甲○○○
                        之2
上列當事人間請求清償借款事件，本院於民國九十五年十一月二
十三日言詞辯論終結，茲判決如下：
    主  文
被告應給付原告新台幣貳佰貳拾柒萬肆仟玖佰陸拾陸元，及自民
國九十五年一月二日起至清償日止，按年息百分之十．五計算之
利息，並自民國九十五年二月三日起至清償日止，其逾期在六個
月以內按上開利率百分之十，逾期超過六個月者，按上開利率百
分之二十計算之違約金。
訴訟費用由被告負擔。
    事實及理由
甲、程序方面：
    按當事人得以合意定第一審管轄法院，但以關於由一定法律
    關係而生之訴訟為限。前項合意，應以文書證之，民事訴訟
    法第二十四條第一、二項分別定有明文。本件原告起訴依據
    之授信約定書第十二條約定「立約人對貴社所負之各宗債務
    ，合意以臺灣彰化地方法院為第一審管轄法院」。故兩造間
    已約定就消費借款債務發生訴訟時，合意由本院為管轄法院
    ，先予敘明。
乙、實體方面：
一、原告主張：訴外人（即借款人）周昭榮於民國九十年六月十
    二日邀同訴外人周世輝、周江金蘭及被告周江秀英為連帶保
    證人，向原告借款新臺幣（下同）三百萬元，其經部分償還
    ，目前尚欠二百二十七萬四千九百六十六元，並約定於一百
    零二年五月十二日清償，利息按借款當時基本放款利率百分
    之八．二加碼年息百分之二．八，即年息百分之十一計付（
    目前年息百分之十．五），遲延履行時，除仍按上開利率計
    息外，逾期在六個月以內，另按定利率之百分之十，逾期超
    過六個月者，按上開利率百之二十計付違約金。詎上開借款
    利息繳至九十五年一月一日後，即未再依約履行，其經原告
    屢次催討無效，依借據特約條款第三項之約定，借款視為全
    部到期，被告自應負給付責任。爰訴請被告清償如主文第一
    項所示之金額及利息、違約金等語。
二、被告則以：伊只是同意用房屋來擔保而已，不是連帶保證人
    等語資為抗辯。並聲請（１）駁回原告之訴。（２）訴訟費
    用由原告負擔。
三、原告主張之事實，業據提出相符之身分證影本、授信約定書
    影本、放款明細資料查詢表、借據影本等件為證，核屬相符
    。被告雖辯稱其非連帶保證人云云。然查，被告到院陳稱其
    有在借據、授信約定書等上有蓋手印，也有蓋印章等語。而
    借據上被告蓋印處係在連帶保證人處，且被告亦未提出任何
    證明以證其非連帶保證人，是所為答辯顯不可採，自堪信原
    告之主張為真實。
四、從而，原告依連帶保證契約請求被告代為給付借款二百二十
    七萬四千九百六十六元，及自九十五年一月二日起至清償日
    止，按年息百分之十．五計算之利息，並自九十五年
    二月三日起至清償日止，其逾期在六個月以內按上開利率百
    分之十，逾超過六個月者，按上開利率百分之二十計算之違
    約金，為有理由，應予准許。
五、據上論結，原告之訴為有理由，依民事訴訟法第七十八條，
    判決如主文。
中    華    民    國    95    年    12    月     7    日
                  民事第二庭    法  官  陳秋錦
以上正本係照原本作成。
如對判決上訴，應於判決送達後20日內向本院提出上訴狀。
中    華    民    國    95    年    12    月    7     日
                                書記官  蘇美苓


司法院資訊處製作；財團法人民間司法改革基金會備份。
